# 求助陈版主，同业竞争的疑问。

提问人：liuweisheng 时间：2021-08-03 08:05:06
A公司与A公司二股东B公司业务相同，算不算同业竞争。B不控制A 谢谢版主解惑。

回答人：chenyiwei
理论上，同业竞争的定义是“发行人与控股股东、实际控制人及其控制的其他企业从事相同、相似业务的情况”，这里并没有包含对发行人无控制权的其他股东。但基于谨慎考虑，如果某个股东对发行人持股超过5%（或者因其他原因被认定为发行人的关联方）的，则最好不要与之发生同业竞争。